【裁判字號】    95,聲,4121
【裁判日期】    951215
【裁判案由】    聲請停止羈押
【裁判全文】
臺灣桃園地方法院刑事裁定              95年度聲字第4121號
聲請人  即
選任辯護人  陳河泉律師
被      告  甲○○
                    （現在臺灣桃園看守所羈押中）
選任辯護人  葉民文律師
            陳河泉律師
上列聲請人因被告違反毒品危害防制條例案件（95年度訴字第
2043 號），聲請具保停止羈押，本院裁定如下：
    主  文
聲請駁回。
    理  由
一、聲請意旨略以：被告雖於警詢及檢察官初訊時供稱曾販賣愷
    他命，惟被告係正在提藥，且警察說承認就可交保，被告為
    求交保，方為不實之自白，不能僅以被告所涉犯為最重本刑
    5 年以上有期徒刑之罪，即認被告有羈押之必要性；扣案之
    帳冊被告與友人間借貸金額及本身花用之紀錄，並非販賣愷
    他命之帳冊，而扣案愷他命、電子秤及分裝袋，均係被告供
    己施用所用；另被告有固定居所，亦無逃亡之虞，請准具保
    停止羈押云云。
二、按羈押之目的在於確保刑事偵查、審判程序之完成，及刑事
    執行之保全，或預防反覆實施特定犯罪。被告有無羈押之必
    要，應許由法院斟酌訴訟進行程度及其他一切情事而為認定
    （參照最高法院46年臺抗字第6 號判例），而關於羈押與否
    之審查，其目的僅在判斷有無實施羈押強制處分之必要，並
    非認定被告有無犯罪之實體審判程序，故關於羈押之要件，
    無須經嚴格之證明，而以經釋明得以自由證明為已足，至於
    被告是否成立犯罪，乃本案實體上應予判斷之問題，先予敘
    明。
三、經查，被告因違反毒品危害防制條例案件，前經本院訊問後
    ，認犯罪嫌疑重大，且所犯為最輕本刑5 年以上之罪，符合
    刑事訴訟法第101 條第1 項第3 款之規定，非予羈押，顯難
    進行審判或執行，有羈押之必要，而於民國95年11月10日執
    行羈押。經查，被告於檢察官訊問時已明確供承有販賣愷他
    命與綽號「小琪」、「小燕子」、「小汶」者，復有扣案分
    裝袋、電子磅秤、帳冊、愷他命可佐，而被告上開供述，綜
    觀該次偵訊筆錄內容，顯見被告依帳冊記載內容篩選後陳明
    ，所述極為具體詳細，並非籠統概括承認，則被告事後辯稱
    當時在提藥云云，即難逕採，況被告於遭查獲前，亦經實施
    通訊監察，而依卷附監聽錄音及譯文，被告與他人通話內容
    亦多談及愷他命進出事宜，堪認被告犯嫌重大，且被告所犯
    為最輕本刑為5 年以上有期徒刑之罪。本院審酌被告涉案情
    節既尚待釐清、確認，衡諸被告所涉犯罪事實對社會侵犯之
    危害性及國家刑罰權遂行之公益考量，認對被告維持羈押處
    分係適當、必要，且經司法追訴之國家與社會公益，及被告
    等人身自由之私益兩相利益衡量後，認本件羈押事由及必要
    性仍然存在，不能因具保而使之消滅。此外，聲請人所列聲
    請意旨亦未敘明有何符合刑事訴訟法第114 條所定各款事由
    者。綜上所述，被告羈押之原因依然存在，不能因具保而使
    之消滅，聲請人聲請停止羈押，自難准許，應予駁回。
四、爰依刑事訴訟法第220條，裁定如主文。
中    華    民    國    95    年    12    月    15    日
                  刑事第二庭審判長法  官  徐培元
                                  法  官  林蕙芳
                                  法  官  鄭吉雄
以上正本證明與原本無異。
如不服本裁定，應於裁定送達後5 日內向本院提出抗告狀。
                                  書記官  謝至菁
中    華    民    國    95    年    12    月    15    日


司法院資訊處製作；財團法人民間司法改革基金會備份。
